# 关于各事务所底稿模板中的程序表列示的审计程序，未在审计准则中找到具体条款

提问人：cpa20120916 时间：2019-06-02 19:28:30
每家事务所审计底稿模板开头都会有一些程序表，例如瑞华底稿预付账款开头的程序表，列示的那些审计程序，在审计准则中都没提到，这些都是各事务所自己总结的吗？但看各事务所的模板，大家的描述全都一样，很统一，又像是官方机构发布的程序指引似的。

回答人：chenyiwei
除了审计准则及其应用指南以外，中注协还编印过企业财务报表审计和内部控制审计工作底稿的编制指南。各所制定本所的标准审计程序和工作底稿参考格式时，基本都是以此作为参考，所以总体上差异不大。